



06/06/1987 (31 ans)



06.49.81.23.65



gab.berteloot@gmail.com



Marseille, 13015



@linkedin.com/in/ gabrielle-berteloot



@github.com/Tiftif

## Compétences

Front-end









#### Back-end





#### Logiciels











#### **Autres**

Anglais niveau B1 CECRL Travail en groupe Algorithmie

Sens du relationnel

# Gabrielle Berteloot Développeuse Web full-stack

A propos de moi

Passionnée par le digital.

En quête de nouvelles connaissances, je suis actuellement en formation de développement web à centrale de Marseille.

Mes 10 années d'expérience professionelle m'ont permis d'acquérir le sens du relationnel la rigeur, et la capacité d'écoute.

### **Formations**

#### 2018 - 2019

Diplôme professionnel développeur full-stack Passerelle numérique - Ecole Centrale Marseille

#### Fev 2018 - Juin 2018

Diplôme d'accès aux études universitaires (DAEU Niveau IV) DAEU obtenu dans le cadre d'une formation continue intensive.

#### 2006 - 2008

Bep Vente Action Marchande Proforma Lyon Obtention du Brevet d'Etude Professionnelles dans le cadre d'un contrat de professionnalisation

# Expériences professionnelles

#### 2012 - 2018

Secrétaire médicale - Cabinet du Chapitre Marseille, Accueil physique et téléphonique des patients Gestion des plannings de 10 spécialistes

#### 2009 - 2010

Séjours à l'étranger Voyages en Inde, Thaïlande, Cambodge, Malaisie, dans un but culturel et afin d'améliorer mon anglais

#### 2006 - 2009

Game Lyon - Vendeuse de jeux vidéo Accueil et conseils auprès des clients Gestion des caisses et des litiges

## **Hobbies**

Musique : Pratique de la guitare électrique et acoustique depuis 6ans